【裁判字號】    97,消債更,340
【裁判日期】    971224
【裁判案由】    更生事件
【裁判全文】
臺灣臺南地方法院民事裁定        97年度消債更字第340號
聲  請  人  甲○○
即  債務人
上列當事人因消費者債務清理事件聲請更生，本院裁定如下：
    主    文
聲請人甲○○自中華民國九十七年十二月二十四日下午五時起開
始更生程序。
    理    由
一、按法院開始更生程序之裁定，應載明其年、月、日、時，並
    即時發生效力，消費者債務清理條例第45條第1項定有明文
    。
二、本件聲請意旨略以：聲請人即債務人甲○○有不能清償債務
    之情事，且其無擔保或無優先權之債務總額未逾新臺幣（下
    同）1,200萬元，復未經法院裁定開始清算程序或宣告破產
    ，前雖於民國（下同）95年間與最大債權金融機構（台北富
    邦銀行）成立債務協商，每月應償還16,312元，然因協商當
    時聲請人為顧及個人信用狀況，並希望保有房子以供全家居
    住，不得已才接受債務協商之還款方案。另聲請人每月須繳
    房貸約17,806元，惟聲請人每月薪資僅33,000元，而其每月
    給予父親之奉養費及全家之生活費皆須朋友資助始可維生。
    由於長期向朋友借款，苦撐至今，已無力繼續履行上開協商
    條件，致使繼續履行該協商內容有重大困難，而此事由並非
    聲請人主觀上惡意不履行協議，實係客觀上確有不可歸責於
    聲請人之事由所致。又渠無擔保或無優先權之債務總額未逾
    1,200萬元，復未經法院裁定開始清算程序或宣告破產，爰
    依法向本院聲請更生等語。
三、聲請人財產收支狀況：
┌──────┬────┬───────────────────────┐
│            │項  目  │金 額/價 值                                   │
├──────┼────┼───────────────────────┤
│(一)、每月收入│薪    資│25,200元                                      │
├──────┼────┼───────────────────────┤
│(二)、每月支出│1.生活費│本院審酌我國97年度最低生活費標準為每人9,829元 │
│            ├────┼───────────────────────┤
│            │2.房  貸│17,806元                                      │
├──────┼────┼───────────────────────┤
│(三)、現有財產│1.汽  車│一輛（出廠年份：1996年、車牌號碼：J6-6205 、廠│
│            │        │牌名稱：國瑞）                                │
│            ├────┼───────────────────────┤
│            │2.房  屋│一棟：460,000元                               │
│            ├────┼───────────────────────┤
│            │3.土  地│一筆：1,606,000元                             │
│            ├────┼───────────────────────┤
│            │4.投  資│(1)合作金庫商業銀行股份有限公司：30,000元      │
│            │        │(2)日勝生活科技股份有限公司：10,310元          │
│            ├────┴───────────────────────┤
│            │財產總值2,108,308元                                     │
├──────┼────────────────────────────┤
│(四)、協商金額│16,312元（債務總額：1,689,346元）                       │
└──────┴────────────────────────────┘
四、經查：聲請人所主張之上開事實，業據提出協議書暨無擔保
    債務還款計畫及臺灣銀行薪轉存摺影本1份等件為證；另經
    本院函查聲請人現任職公司，依該公司函覆聲請人97年3月
    至9月之薪資表所載，聲請人目前收入狀況每月薪資約25,20
    0元；又聲請人名下雖有坐落於臺南市○區○○○段000-000
    0地號土地1筆及門牌號碼為臺南市○區○○路161巷26號之
    房屋1棟（上開不動產之現值金額為2,066,000元），惟其截
    至97年5月15日止，積欠債務總額高達3,609,284元（有擔保
    債務為2,165,000元、無擔保債務為1,444,284元），縱使將
    上開不動產妥適處分，仍不足清償有擔保債務，是處分上開
    不動產對於減輕聲請人所負之債務並無幫助，此有聲請人96
    年度電子閘門財產所得調件明細表、土地及建物謄本、財團
    法人金融聯合徵信中心債務清理條例前置協商專用債權人清
    冊等件為證。綜上所述，聲請人每月薪資扣除個人基本生活
    費用9,829元及房貸17,806元後，確實無法再行支付每月協
    商清償金額16,312元，是認聲請人尚無可歸責於己之事由，
    致不能履行協商條件。此外，本件又查無聲請人有消費者債
    務清理條例第6條第3項、第8條或第46條各款所定駁回更生
    聲請之事由存在，則聲請人聲請更生，應屬有據，爰裁定如
    主文。
中    華    民    國    97    年    12    月    24    日
                  民事第一庭    法      官  曾鴻銘
上為正本係照原本作成。
本件不得抗告。
本裁定已於97年12月24日下午5時公告。
中    華    民    國    97    年    12    月    24    日
                                書  記  官  盧昱蓁


司法院資訊處製作；財團法人民間司法改革基金會備份。
